臺灣高等法院臺中分院民事裁定
111年度家上易字第2號
上  訴  人  練韶斌  

訴訟代理人  雷皓明律師
複代理人    陳璽仲律師
            邢振武律師
被上訴人    吳芸榛  





上列當事人間請求所有權移轉登記事件，上訴人對於民國110年1
1月15日臺灣臺中地方法院110年度家訴字第4號第一審判決提起
上訴，本院裁定：
    主  文
本件訴訟標的價額核定為新臺幣貳佰伍拾貳萬陸仟壹佰元。
上訴人應於收受本裁定七日內，補繳第一審裁判費新臺幣壹萬柒
仟陸佰柒拾柒元、第二審裁判費貳萬陸仟伍佰壹拾伍元。逾期不
補正，即駁回其起訴、上訴。
    事實及理由
一、按訴訟標的之價額，由法院核定；核定訴訟標的之價額，以
    起訴時之交易價額為準，民事訴訟法第77條之1第1項、第2
    項前段定有明文。次按提起民事訴訟，應依民事訴訟法第77
    條之13規定，按訴訟標的價額繳納裁判費，此為必備之程式
    ；又起訴或上訴不合程式者，法院應以裁定駁回之，但其情
    形可以補正者，審判長應定期間先命補正，同法第249條第1
    項但書、第444條第1項但書亦有明定。
二、上訴人起訴主張坐落臺中市○○區○○段000地號(權利範圍1000
    分之90)土地及其上同段0000建號建物(門牌號碼臺中市○○區
    ○○里○○路○段000號0樓之0，權利範圍全部)（以下合稱系爭
    房地）係伊出資購買，借名登記在被上訴人名下，伊已向被
    上訴人為終止借名登記之意思表示，被上訴人仍登記為系爭
    房地之所有權人屬不當得利，爰依民法第179條規定，聲明
    求為命被上訴人應將系爭房地所有權移轉登記予上訴人之判
    決。經原審為上訴人敗訴之判決，上訴人提起上訴，上訴聲
    明：原判決主文第三項廢棄；上開廢棄部分，被上訴人應將
    系爭房地所有權移轉登記予上訴人。查兩造均同意系爭房地
    價值以新臺幣(下同)252萬6100元計算(見原審判決書第7頁
    、本院卷二第29至30頁)，是本件訴訟標的價額核定為252萬
    6100元，上訴人上訴所得受之利益亦為252萬6100元。據此
    ，上訴人應繳納第一審及第二審之裁判費如附表所示。扣除
    已繳納部分，尚應補繳如附表所示之金額。茲命上訴人於收
    受本裁定正本7日內，逕向本院如數補繳，逾期未補正，即
    依法駁回起訴、上訴。爰裁定如主文。
中　　華　　民　　國　　111 　年　　8 　　月　　11　　日
　　　　　　　　家事法庭　　審判長法　官　王　銘
　　　　　　　　　　　　　　　　　法　官　高英賓
　　　　　　　　　　　　　　　　　法　官　張國華
正本係照原本作成。
如不服本裁定關於訴訟標的價額之核定，應於裁定送達後10日內
向本院提出抗告理由狀（須按他造人數附具繕本），繳納抗告裁
判費新台幣1000元整。其餘部分，不得抗告。因疫情而遲誤不變
期間，得向法院聲請回復原狀。
　　　　　　　　　　　　　　　　　書記官　柯孟伶
　　　　　　　　　　　　　　　　　
中　　華　　民　　國　　111 　年　　8 　　月　　11　　日

附表：(單位：新臺幣/元)
 第一審 第二審 應繳裁判費 26047 39070 已繳納  8370 12555 應補繳 17677 26515